臺灣板橋地方法院交通事件裁定　　　100年度交聲字第1972號
原處分機關　交通部公路總局臺北區監理所蘆洲監理站
異　議　人　黃文傑
即受處分人
上列異議人即受處分人因違反道路交通管理處罰條例案件，對於
交通部公路總局臺北區監理所蘆洲監理站96年7 月20日、96年7
月20日、96年7 月20日、96年8 月28日、97年1 月11日、97年4
月24日、97年5 月30日、97年6 月9 日及96年1 月12日所為之處
分（原處分案號：北監蘆字第AX0000000 號、第AX0000000 號、
第AX0000000 號、第AX0000000 號、第A00000000 號、第裁46-A
R0000000號、第裁46-A00000000號、第裁46-A00000000及第裁46
-CN0000000號），聲明異議，本院裁定如下：
    主  文
異議均駁回。
    理  由
一、按受處分人，不服第8 條主管機關所為之處罰，得於接到裁
    決書之翌日起20日內，向管轄地方法院聲明異議；聲明異議
    應以司法狀紙，敘述異議之理由，提出於原處分機關為之，
    道路交通管理處罰條例第87條第1 項及道路交通事件處理辦
    法第12條前段分別定有明文。又交通法庭認聲明異議不合法
    律上之程式或其異議權已經喪失者，應以裁定駁回之，但其
    不合法律上之程式可補正者，應先定期命為補正，逾期不補
    正者，即予駁回，道路交通事件處理辦法第17條亦有明文。
    再按處理違反道路交通管理事件，有關文書送達之程序，依
    行政程序法之規定，違反道路交通管理事件統一裁罰基準及
    處理細則第5 條定有明文。另按送達，於應受送達人之住居
    所、事務所或營業所為之；於應送達處所不獲會晤應受送達
    人時，得將文書付與有辨別事理能力之同居人、受僱人或應
    送達處所之接收郵件人員；應受送達人或其同居人、受僱人
    、接收郵件人員無正當理由拒絕收領文書時，得將文書留置
    於應送達處所，以為送達；送達，不能依前2 條規定為之者
    ，得將文書寄存送達地之地方自治或警察機關，並作送達通
    知書2 份，1 份黏貼於應受送達人住居所、事務所、營業所
    或其就業處所門首，另1 份交由鄰居轉交或置於該送達處所
    信箱或其他適當位置，以為送達。前項情形，由郵政機關為
    送達者，得將文書寄存於送達地之郵政機關，行政程序法第
    72 條 第1 項前段、第73條第1 項、第3 項、第74條第1 項
    、第2 項分別定有明文。末按行政機關依行政程序法而為文
    書之送達，專依該法律之規定，且該法並無準用民事訴訟法
    或刑事訴訟法關於寄存送達自寄存之日起10日生效規定之規
    定，是則文書合法寄存送達後，當自寄存之日起即時生效，
    並非於寄存之日起算10日生效，或自受送達人實際領取文書
    之日起生效（大法官會議釋字第667 號解釋意旨、臺灣高等
    法院暨所屬法院97年度法律座談會刑事類提案第42、43號參
    照）。
二、經查：
（一）本件異議人即受處分人黃文傑（下簡稱異議人）於民國95
      年8 月22日8 時8 分許，騎乘車號CVT-627 號重型機車，
      行經臺北市○○路一帶之時，不在規定車道內行駛，經警
      方製單逕行舉發，再由原處分機關於96年7 月20日依道路
      交通管理處罰條例第45條第13款之規定，裁處異議人罰鍰
      新臺幣（下同）1800元，且該違反道路交通管理事件裁決
      書（下稱裁決書，北監蘆字第AX00000000號）業於「96年
      7 月25日」郵遞至異議人之住所地「臺北縣三重市（現已
      改制為新北市三重區，以下同）過圳街7 巷38號4 樓」以
      為送達，惟因未獲會晤本人亦無受領文書之同居人、受雇
      人或應受送達處所接收郵件人員，乃將上開裁決書於96年
      7 月25日依法寄存送達於三重郵局，並作送達通知書2 份
      ，1 份黏貼於應受送達人住居所、事務所、營業所或其就
      業處所門首，1 份置於該受送達處所信箱或其他適當位置
      ，自應認已於「96年7 月25日」發生合法送達於異議人之
      效力；
（二）異議人於95年8 月23日8 時11分許，騎乘車號CVT-627 號
      重型機車，行經臺北市○○路一帶之時，不在規定車道內
      行駛，經警方製單逕行舉發，再由原處分機關於96年7 月
      20日依道路交通管理處罰條例第45條第13款之規定，裁處
      異議人罰鍰1800元，且該裁決書（北監蘆字第AX0000000
      號）業於「96年7 月25日」郵遞至異議人之住所地「臺北
      縣三重市○○街7 巷38號4 樓」以為送達，惟因未獲會晤
      本人亦無受領文書之同居人、受雇人或應受送達處所接收
      郵件人員，乃將上開裁決書於96年7 月25日依法寄存送達
      於三重郵局，並作送達通知書2 份，1 份黏貼於應受送達
      人住居所、事務所、營業所或其就業處所門首，1 份置於
      該受送達處所信箱或其他適當位置，自應認已於「96 年7
      月25日」發生合法送達於異議人之效力；
（三）異議人於95年8 月27日8 時18分許，騎乘車號CVT-627 號
      重型機車，行經臺北市○○路一帶之時，不在規定車道內
      行駛，經警方製單逕行舉發，再由原處分機關於96年7 月
      20日依道路交通管理處罰條例第45條第13款之規定，裁處
      異議人罰鍰1800元，且該裁決書（北監蘆字第AX0000000
      號）業於「96年7 月25日」郵遞至異議人之住所地「臺北
      縣三重市○○街7 巷38號4 樓」以為送達，惟因未獲會晤
      本人亦無受領文書之同居人、受雇人或應受送達處所接收
      郵件人員，乃將上開裁決書於96年7 月25日依法寄存送達
      於三重郵局，並作送達通知書2 份，1 份黏貼於應受送達
      人住居所、事務所、營業所或其就業處所門首，1 份置於
      該受送達處所信箱或其他適當位置，自應認已於「96 年7
      月25日」發生合法送達於異議人之效力；
（四）異議人於95年9 月30日8 時16分許，騎乘車號CVT-627 號
      重型機車，行經臺北市○○路一帶之時，不在規定車道內
      行駛，經警方製單逕行舉發，再由原處分機關於96年8 月
      28 日 依道路交通管理處罰條例第45條第13款之規定，裁
      處異議人罰鍰1800元，且該裁決書（北監蘆字第AX000000
      0 號）業於「96年9 月3 日」郵遞至異議人之住所地「臺
      北縣三重市○○街7 巷38號4 樓」以為送達，惟因未獲會
      晤本人亦無受領文書之同居人、受雇人或應受送達處所接
      收郵件人員，乃將上開裁決書於96年9 月3 日依法寄存送
      達於三重郵局，並作送達通知書2 份，1 份黏貼於應受送
      達人住居所、事務所、營業所或其就業處所門首，1 份置
      於該受送達處所信箱或其他適當位置，自應認已於「96年
      9 月3 日」發生合法送達於異議人之效力；
（五）異議人於96年2 月3 日13時48分許，騎乘車號CVT-627 號
      重型機車，行經臺北市○○路325 號前之時，其行車速度
      超過規定之最高時速20公里以上40公里以下，經警方製單
      逕行舉發，再由原處分機關於97年1 月11日依道路交通管
      理處罰條例第40條之規定，裁處異議人罰鍰2000元，且該
      裁決書（北監蘆字第裁A00000000 號）業於「97年1 月16
      日」郵遞至異議人之住所地「臺北縣三重市○○街7 巷38
      號4 樓」以為送達，惟因未獲會晤本人亦無受領文書之同
      居人、受雇人或應受送達處所接收郵件人員，乃將上開裁
      決書於97年1 月16日依法寄存送達於三重郵局，並作送達
      通知書2 份，1 份黏貼於應受送達人住居所、事務所、營
      業所或其就業處所門首，1 份置於該受送達處所信箱或其
      他適當位置，自應認已於「97年1 月16日」發生合法送達
      於異議人之效力；
（六）異議人於96年6 月14日7 時59分許，騎乘車號CVT-627 號
      重型機車，行經臺北市○○○路一帶之時，不依規定駛入
      來車道，經警方製單逕行舉發，再由原處分機關於97年4
      月24日依道路交通管理處罰條例第45條第3 款之規定，裁
      處異議人罰鍰1800元，且該裁決書（北監蘆字第裁46-AR0
      000000號）業於「97年4 月29日」郵遞至異議人之住所地
      「臺北縣三重市○○街7 巷38號4 樓」以為送達，惟因未
      獲會晤本人亦無受領文書之同居人、受雇人或應受送達處
      所接收郵件人員，乃將上開裁決書於97年4 月29日依法寄
      存送達於三重郵局，並作送達通知書2 份，1 份黏貼於應
      受送達人住居所、事務所、營業所或其就業處所門首，1
      份置於該受送達處所信箱或其他適當位置，自應認已於「
      97年4 月29日」發生合法送達於異議人之效力；
（七）異議人於96年7 月1 日8 時16分許，騎乘車號CVT-627 號
      重型機車，行經臺北市市○○道○ 段一帶之時，其行車速
      度超過規定之最高時速20公里以上40公里以下，經警方製
      單逕行舉發，再由原處分機關於97年5 月30日依道路交通
      管理處罰條例第40條之規定，裁處異議人罰鍰2000元，且
      該裁決書（北監蘆字第裁46-A00000000號）業於「97年6
      月4 日」郵遞至異議人之住所地「臺北縣三重市○○街7
      巷38號4 樓」以為送達，惟因未獲會晤本人亦無受領文書
      之同居人、受雇人或應受送達處所接收郵件人員，乃將上
      開裁決書於97年6 月4 日依法寄存送達於三重郵局，並作
      送達通知書2 份，1 份黏貼於應受送達人住居所、事務所
      、營業所或其就業處所門首，1 份置於該受送達處所信箱
      或其他適當位置，自應認已於「97年6 月4 日」發生合法
      送達於異議人之效力；
（八）異議人於96年8 月29日5 時37分許，騎乘車號CVT-627 號
      重型機車，行經臺北市市○○道○ 段一帶之時，其行車速
      度超過規定之最高時速20公里以上40公里以下，經警方製
      單逕行舉發，再由原處分機關於97年6 月9 日依道路交通
      管理處罰條例第40條之規定，裁處異議人罰鍰2000元，且
      該裁決書（北監蘆字第裁46-A00000000 號）業於「97年6
      月12日」郵遞至異議人之住所地「臺北縣三重市○○街7
      巷38號4 樓」以為送達，惟因未獲會晤本人亦無受領文書
      之同居人、受雇人或應受送達處所接收郵件人員，乃將上
      開裁決書於97年6 月12日依法寄存送達於三重郵局，並作
      送達通知書2 份，1 份黏貼於應受送達人住居所、事務所
      、營業所或其就業處所門首，1 份置於該受送達處所信箱
      或其他適當位置，自應認已於「97年6 月12日」發生合法
      送達於異議人之效力；
（九）異議人於95年2 月20日12時31分許，騎乘車號SXY-476 號
      輕型機車，行經臺北縣三重市○○路一帶之時，在禁止臨
      時停車處所停車，經警方製單逕行舉發，再由原處分機關
      於96年1 月12日依道路交通管理處罰條例第56條第1 項第
      12款之規定，裁處異議人罰鍰1200元，且該裁決書（北監
      蘆字第裁46-CN0000000號）業於「96年1 月17日」郵遞至
      異議人之住所地「臺北縣三重市○○街7 巷38號4 樓」以
      為送達，惟因未獲會晤本人亦無受領文書之同居人、受雇
      人或應受送達處所接收郵件人員，乃將上開裁決書於96年
      1 月17日依法寄存送達於三重郵局，並作送達通知書2 份
      ，1 份黏貼於應受送達人住居所、事務所、營業所或其就
      業處所門首，1 份置於該受送達處所信箱或其他適當位置
      ，自應認已於「96年1 月17日」發生合法送達於異議人之
      效力。
（十）以上等情有異議人個人基本資料查詢結果表1 張、臺灣高
      等法院在監在押全國紀錄表1 張、原處分機關裁決書及其
      送達證書各9 份附卷可稽，惟異議人竟遲至「100 年6 月
      9 日」始具狀經由原處分機關向本院聲明異議，此有聲明
      異議狀上之原處分機關收件日期戳章可資為憑，是其聲明
      異議，縱經加計在途期間2 日後，亦顯已逾20日之法定期
      間，則參照上開說明，其異議不合法律上之程式且無從補
      正，自應將其異議駁回。
三、據上論斷，應依道路交通事件處理辦法第17條前段，裁定如
    主文。
中    華    民    國    100     年  7    月    8    日
                             交通法庭
                                法  官  楊仲農
上列正本證明與原本無異。
如不服本裁定，應於裁定送達後五日內敘明抗告理由，向本院提
出抗告狀。
                                書記官  田世杰
中    華    民    國   100    年    7     月    8     日